臺北高等行政法院裁定
　　　　　　　　　　　　　　　93年度訴字第2354號
原　　　告　長青製藥廠有限公司
代　表　人　甲○○
被　　　告　行政院衛生署
代　表　人　乙○○（署長）
上列當事人間因藥事法事件，原告不服行政院中華民國93年6月9
日院臺訴字第0930085338號訴願決定，提起行政訴訟。本院裁定
如下︰
　　主  文
原告之訴駁回。
訴訟費用由原告負擔。
　　理  由
一、按「原告之訴，有左列各款情形之一者，行政法院應以裁定
    駁回之。但其情形可以補正者，審判長應定期間先命補正：
    ‧‧‧十、起訴不合程式或不備其他要件者。」行政訴訟法
    第107條第1項第10款定有明文。次按「人民對於中央或地方
    機關之行政處分，認為違法或不當，致損害其權利或利益者
    ，得依本法提起訴願。」、「本法所稱行政處分，係指中央
    或地方機關就公法上具體事件所為之決定或其他公權力措施
    而對外直接發生法律效果之單方行政行為」分別為訴願法第
    1 條第1項、第3條第1項所明定。
二、本件原告主張略以：本件藥事法事件，被告所為民國（以下
    同）93年1月14日署授藥字第0930000210號公告僅係重申被
    告89年5月2日衛署中會字第89023780號公告之旨，且非未直
    接發生法律效果，故應為行政處分；又被告發布之93年1月
    14日署授藥字第0930000210號公告，係屬欠缺法律明確授權
    之違法行政處分，爰請求將訴願決定及原處分均予以撤銷云
    云。
三、查人民對於中央或地方機關之行政處分，認為違法或不當，
    致損害其權利或利益者，得依訴願法第1條規定提起訴願。
    本件因行政院衛生署於88年5月1日與經濟部會銜公告「藥品
    優良製造規範」（俗稱GMP），89年5月2日為推動製藥商實
    施GMP規範，又以衛署中會字第89023780號公告「傳統未實
    施藥品優良製造規範之中藥製造廠實施藥品優良製造規範之
    步驟、期程及相關事項」，訂定推動之步驟、時間及相關措
    施。其中公告事項四規定，自即日起不擬實施優良製造規範
    之各廠，其持有之藥品製造許可證展延時，均比照公告事項
    一、（二）４之Ｂ級辦理，每次展延1年，至多展延至94年2
    月28日止。嗣於93年1月14日以署授藥字第0930000210號公
    告傳統藥廠之藥品許可證有效期間屆滿申請展延，一律展延
    至94年2月28日止。按「藥物製造、輸入許可證有效期間為5
    年，期滿仍須繼續製造、輸入者，應事先申請中央衛生主管
    機關核准展延之。但每次展延，不得超過5年。逾期未申請
    或不准展延者，撤銷其許可證。」「中央衛生主管機關對於
    製造、輸入之藥品，得依中華藥典及藥品優良製造規範，作
    為核發藥品許可證及展延許可證之基準。」藥事法第47 條
    第1項及第42條第1項有明文之規定，故是否展延製造許可、
    展延之期間若干，均屬被告之權責範圍。被告93年1月14 日
    署授藥字第0930000210號公告，僅係為推動GMP製藥之計劃
    ，重申該署89年5月2日衛署中會字第89023780號公告針對傳
    統未實施藥品優良製造規範之中藥製造廠，其持有之藥品製
    造許可證展延時，至多展延至94年2月28日止之旨，其適用
    對象，依所指傳統未實施藥品優良製造規範之中藥製造廠而
    言，固可得確定其範圍，惟其法律效果之發生，仍待原持有
    製造許可之傳統中藥廠提出展延申請，再由被告依其個案之
    申請而為具體決定。是該公告對所指適用對象並未直接發生
    法律效果，尚非訴願法所稱之行政處分，原告對之提起訴願
    ，顯非適法，訴願機關為訴願不受理之決定，經核並無不合
    。原告復執同一理由提起本件行政訴訟，顯非合法，應予駁
    回。
四、依行政訴訟法第107條第1項第10款、第104條、民事訴訟法
    第95條、第78條，裁定如主文。
中　　華　　民　　國　　93　　年　  12　　月　 29  　 日
                      臺北高等行政法院第5庭
                                      審判長法官  張瓊文
                                            法官  劉介中
                                            法官  黃清光
右為正本係照原本作成。
如不服本裁定，應於送達後10日內向本院提出抗告狀（須按他造
人數附繕本）。
中　　華　　民　　國　　93　　年　  12　　月　 29  　 日
            　　　　　　　　　　　　　　　書記官  楊子鋒
